【裁判字號】    97,易,2265
【裁判日期】    970630
【裁判案由】    竊盜
【裁判全文】
臺灣臺中地方法院刑事判決              97年度易字第2265號
公  訴  人  臺灣臺中地方法院檢察署檢察官
被      告  乙○○
                    國民
                    （現另案於臺灣臺中監獄執行中）
上列被告因竊盜案件，經檢察官提起公訴（九十七年度偵字第一
一二０五號），被告於本院行準備程序時就被訴事實為有罪之陳
述，經聽取當事人意見後，由本院裁定進行簡式審判程序，判決
如下：
    主    文
乙○○攜帶兇器竊盜，累犯，處有期徒刑捌月；又攜帶兇器竊盜
，累犯，處有期徒刑捌月；又攜帶兇器竊盜，累犯，處有期徒刑
捌月；又攜帶兇器竊盜，累犯，處有期徒刑捌月。應執行有期徒
刑貳年。
    犯罪事實
一、乙○○有竊盜、偽造有價證券等前科，前曾於民國九十六年
    間因竊盜案件，經本院以九十六年度簡字第四八二號判決，
    判處有期徒刑五月（嗣經減為二月又十五日）確定，於民國
    九十六年九月十四日送監執行，甫於九十六年十月十一日因
    徒刑易科罰金執行完畢出監。詎乙○○猶不知悔改，竟基於
    為自己不法所有之意圖，於下列時間、地點，為下列竊盜犯
    行：
  (一)於九十六年十月二十七日下午二時四十八分許，在臺中市南
    屯區○○○○路與豐富路口之南苑停車場內，以其所攜帶之
    客觀上足以致人死傷之十字起子一支、剪刀一把及美工刀一
    把，先以美工刀割開汽車底板之塑膠蓋，並以剪刀剪斷汽車
    電源線後，再以十字起子擊破戊○○所有之車牌號碼：０１
    ７８—ＬＲ號小客車之車窗玻璃，竊取車內之ＤＶＤ音響主
    機一台。
  (二)於九十六年十二月八日下午四時十五分許，在臺中市南屯區
    ○○○○路與豐富路口之南苑停車場內，以其所攜帶之客觀
    上足以致人死傷之十字起子一支、剪刀一把及美工刀一把，
    先以美工刀割開汽車底板之塑膠蓋，並以剪刀剪斷汽車電源
    線後，再以十字起子擊破甲○○所有之車牌號碼：８８００
    —ＪＷ號小客車之車窗玻璃，竊取車內之ＤＶＤ音響主機一
    台。
  (三)於九十六年十二月二十三日下午三時二十分許，在臺中市南
    屯區○○○○路與豐富路口之南苑停車場內，以其所攜帶之
    客觀上足以致人死傷之十字起子一支、剪刀一把及美工刀一
    把，先以美工刀割開汽車底板之塑膠蓋，並以剪刀剪斷汽車
    電源線後，再以十字起子擊破丙○○所有之車牌號碼：７０
    ８８—ＳＪ號小客車之車窗玻璃，竊取車內之車用電視（起
    訴疏漏未敘明）、ＤＶＤ音響主機、衛星導航器（起訴書漏
    未敘明）各一台。
  (四)於九十六年十二月二十五日下午五時十五分許，在臺中市南
    屯區○○○○街與大川街口，以其所攜帶之客觀上足以致人
    死傷之十字起子一支、剪刀一把及美工刀一把，先以美工刀
    割開汽車底板之塑膠蓋，並以剪刀剪斷汽車電源線後，再以
    十字起子擊破丁○○所有之車牌號碼：９０５３—ＬＱ號小
    客車之車窗玻璃，竊取車內之ＤＶＤ音響主機（含觸控式螢
    幕、行車電腦，起訴書漏未敘明）一台及丁○○所有之信用
    卡八張。
二、案經臺中市警察局第四分局報告臺灣臺中地方法院檢察署檢
    察官偵查起訴。
    理    由
甲、程序方面：
一、本件被告乙○○所犯為死刑、無期徒刑、最輕本刑為三年以
    上有期徒刑以外之罪，且非高等法院管轄第一審之案件，經
    本院行準備程序時，被告就被訴事實為有罪之陳述後，復經
    本院裁定行簡式審判程序，是其證據之調查，自不受刑事訴
    訟法第一百五十九條第一項、第一百六十一條之二、第一百
    六十一條之三、第一百六十三條之一及第一百六十四條至第
    一百七十條規定之限制，刑事訴訟法第二百七十三條之一第
    一項、第二百七十九條第二項前段、第二百七十三條之二分
    別定有明文，合先敘明。
二、按被告以外之人於審判外之陳述，除法律有規定者外，不得
    作為證據；另被告以外之人於審判外之陳述，雖不符前四條
    之規定，而經當事人於審判程序同意作為證據，法院審酌該
    言詞陳述或書面陳述作成時之情況，認為適當者，亦得為證
    據。當事人、代理人或辯護人於法院調查證據時，知有第一
    百五十九條第一項不得為證據之情形，而未於言詞辯論終結
    前聲明異議者，視為有前項之同意；刑事訴訟法第一百五十
    九條第一項及第一百五十九條之五分別定有明文。本件證人
    即被害人戊○○、甲○○、丙○○、丁○○於接受警員詢問
    時所為之供述，雖係被告以外之人於審判外之言詞陳述，惟
    被告對於證人於警詢時所為供述之證據能力，於本院審理中
    不爭執，亦未於言詞辯論終結前聲明異議，視為於審判程序
    同意作為證據，本院並審酌上開筆錄作成時之情況尚無不當
    ，依刑事訴訟法第一百五十九條第一項及第一百五十九條之
    五之規定，自有證據能力，併予敘明。
乙、得心證之理由：
一、訊據被告乙○○對於上開犯罪事實業於本院審理時悉數坦承
    不諱，核與證人即被害人戊○○、甲○○、丙○○、丁○○
    分別於警詢時指證述之情節相符，且被告之行竊手法及被害
    人車輛廠牌型式均復相同（同為TOYOTA廠牌之WISH車輛），
    堪信其自白與事實相符；此外，復有臺中市警察局第四分局
    現場勘查報告二份及內政部警政署刑事警察局九十六年十二
    月十六日刑醫字第0960 167455號、九十七年二月二十五日
    刑醫字第0970001519號鑑驗書各一份、現場相片八張等附卷
    可憑。是本件事證明確，被告犯行明確而堪以認定，應予依
    法論科。
二、按刑法第三百二十一條第一項第三款之攜帶兇器竊盜罪，係
    以行為人攜帶兇器竊盜為其加重條件，此所謂兇器，其種類
    並無限制，凡客觀上足對人之生命、身體、安全構成威脅，
    具有危險性之兇器均屬之，且祇須行竊時攜帶此種具有危險
    性之兇器為已足，並不以攜帶之初有行兇之意圖為必要（最
    高法院七十九年台上字第五二五三號判例要旨可供參照）。
    查本件被告攜帶以行竊之十字起子、美工刀、剪刀等物，雖
    未據扣案，惟以該等物品之一般狀態以及得用以將被害人之
    車輛底板劃破、、汽車電源線剪斷及擊破車窗等情以觀，顯
    見其亦得以用為揮刺、擊打，足以傷害人之生命，客觀上顯
    足以對人身安全構成威脅，是該工具應屬刑法第三百二十一
    條第一項第三款所稱之「兇器」甚明。又如犯罪事實(三)、(四)
    部分，關於被害人失竊物品項目名稱，起訴書漏敘如事實欄
    所載部分（此部分均經被害人於警詢中證述明確），因均屬
    被告各該次竊盜犯行所竊取之物品（各屬同一被害人所有）
    ，乃各為同一犯罪事實所包括，本院自得一併予以斟酌，附
    此敘明。核被告上開所為四次犯行，均係犯刑法第三百二十
    一條第一項第三款之加重竊盜罪；其前後四次行竊之犯行，
    其時間、被害人、被害法益均各不相同，顯係基於各別犯意
    而為之，應予分論併罰。又被告前於九十六年間因竊盜案件
    ，經本院以九十六年度簡字第四八二號判決，判處有期徒刑
    五月（嗣經減為二月又十五日）確定，於民國九十六年九月
    十四日送監執行，甫於九十六年十月十一日因徒刑易科罰金
    執行完畢出監等情，有臺灣高等法院被告前案紀錄表及臺灣
    臺中地方法院檢察署刑案資料查註紀錄表各一份在卷可憑，
    其於前案有期徒刑執行完畢後，五年內故意再犯本件有期徒
    刑以上之數罪，均為累犯，各應依刑法第四十七條第一項之
    規定各加重其刑。爰審酌被告前有竊盜前科，猶不知悔改，
    復犯本案，且屢次犯案，顯未見刑罰矯懲之效，惡性非輕，
    其年輕力壯，竟不思以正當途徑賺取金錢，竟持美工刀、剪
    刀及十字起子等足為兇器使用之物品竊取他人財物，較具危
    險性，並衡酌被告於本案竊取財物之價值、數量及犯罪所生
    之損害等情，暨其於本院審理時坦認犯行，犯後態度尚佳等
    一切情狀，分別量處如主文所示之刑，並定其應執行之刑。
    至被告於各次竊盜犯行所攜帶持用之美工刀、十字起子及剪
    刀各一支，均未據扣案，且是否業已滅失乃屬不明，復非違
    禁物品，為免將來執行困難，爰不另為沒收宣告之諭知。
四、另公訴意旨雖請求諭知被告應於刑之執行前令入勞動場所強
    制工作，然保安處分係對受處分人將來之危險性所為拘束其
    身體、自由之處置，以達教化與治療之目的，為刑罰之補充
    制度，本諸法治國家保障人權之原理及刑法之保護作用，其
    法律規定之內容，應受比例原則之規範，使保安處分之宣告
    ，與行為人所為行為之嚴重性，行為人所表現之危險性，及
    對行為人未來行為之期待性相當，司法院大法官會議釋字第
    四七一號解釋可資參照。查本件被告之犯罪行為值得非難，
    自不可取；惟本院衡酌被告犯罪之情節（包含竊取之次數、
    使用之手段與竊取所得財物之價值）、犯後之態度（已能坦
    承犯行、深表悔意），及被告前因竊盜罪經法院判決確定與
    執行之情形（僅曾於九十年四月十日因竊盜案件入監服有期
    徒刑三月，嗣因縮短刑期假釋出監；又於九十六年九月十四
    日再度因竊盜入監服有期徒刑二月又十五日，嗣於同年十月
    十一日因易科罰金執行完畢出監；其餘之竊盜案件則尚未執
    行完畢，有臺灣臺中地方法院檢察署刑案資料查註紀錄表及
    臺灣高等法院被告前案紀錄表在卷可按）、其行為之嚴重性
    、所表現之危險性及對於未來行為之期待性，依憲法比例原
    則之規範，認本件量處被告如主文所示之刑，已足收懲儆之
    效，未達須以保安處分預防矯治之程度，尚無施以強制工作
    之必要，附此敘明。
據上論斷，依刑事訴訟法第二百七十三條之一、第二百九十九條
第一項前段，刑法第三百二十一條第一項第三款、第四十七條第
一項、第五十一條第五款，判決如主文。
本案經檢察官林忠義到庭執行職務。
中    華    民    國    97    年    6     月    30    日
                  刑事第四庭    法  官  林學晴
上正本證明與原本無異。
如不服本判決，應於收受送達後10日內向本院提出上訴書狀（應
敘述具體理由並附繕本）。
上訴書狀如未敘述理由，應於上訴期間屆滿後20日內補提理由書
於本院。
                                書記官  賴淵瀛
中    華    民    國    97    年    6     月    30    日
附錄論罪科刑法條
中華民國刑法第321條
（加重竊盜罪）
犯竊盜罪而有左列情形之一者，處六月以上、五年以下有期徒刑
：
一、於夜間侵入住宅或有人居住之建築物、船艦或隱匿其內而犯
    之者。
二、毀越門扇、牆垣或其他安全設備而犯之者。
三、攜帶兇器而犯之者。
四、結夥三人以上而犯之者。
五、乘火災、水災或其他災害之際而犯之者。
六、在車站或埠頭而犯之者。


司法院資訊處製作；財團法人民間司法改革基金會備份。
